臺灣高等法院高雄分院刑事判決　　　　100年度上訴字第439號
上　訴　人　臺灣高雄地方法院檢察署檢察官
被　　　告　黃世賢
選任辯護人　許明德律師
　　　　　　鄭勝智律師
上列上訴人因被告違反毒品危害防制條例等案件，不服臺灣高雄
地方法院99年度訴字第1725號中華民國100 年1 月26日第一審判
決（起訴案號：臺灣高雄地方法院檢察署98年度偵字第26043 號
），提起上訴，本院判決如下：
     主  文
原判決關於販賣第一級毒品予林宗勝及定應執行刑部分，均撤銷
。
黃世賢販賣第一級毒品，累犯，處有期徒刑柒年捌月，扣案之第
一級毒品海洛因參包（均含包裝袋，合計驗後淨重參點陸貳貳公
克）、含有第一級毒品海洛因之殘渣袋壹只，均沒收銷燬；扣案
插置門號Ｚ000000000號SIM 卡之行動電話壹具（含SI
M 卡壹張）、電子磅秤壹台、空夾鏈袋壹包及吸管壹包，均沒收
；未扣案之販賣第一級毒品所得新臺幣伍佰元沒收，如全部或一
部不能沒收時，以其財產抵償之。
其他上訴駁回。
上開第二項所處之刑，與上訴駁回之販賣第一級毒品予余宗欣部
分，所處有期徒刑柒年捌月，扣案插置門號Ｚ00000000
0號SIM 卡之行動電話壹具（含SIM 卡壹張）、電子磅秤壹台、
空夾鏈袋壹包及吸管壹包，均沒收；暨強暴脫逃部分，所處有期
徒刑伍月；應執行有期徒刑玖年陸月，扣案之第一級毒品海洛因
參包（均含包裝袋，合計驗後淨重參點陸貳貳公克）、含有第一
級毒品海洛因之殘渣袋壹只，均沒收銷燬；扣案插置門號Ｚ00
0000000號SIM 卡之行動電話壹具（含SIM 卡壹張）、電
子磅秤壹台、空夾鏈袋壹包及吸管壹包，均沒收；未扣案之販賣
第一級毒品所得新臺幣伍佰元沒收，如全部或一部不能沒收時，
以其財產抵償之。
    事  實
一、黃世賢前於民國90年間因搶奪案件，經法院判處有期徒刑2
    年2 月確定，於93年5 月13日假釋出監，假釋期間因違反毒
    品危害防制條例案件，經法院判處有期徒刑4 月確定，前揭
    假釋經撤銷，復於94年間因傷害案件，經法院判處有期徒刑
    8 月確定，因違反毒品危害防制條例案件，經法院分別判處
    有期徒刑10月、6 月，並定應執行刑為有期徒刑1 年2 月確
    定，於94年2 月14日入監執行殘刑2 月又3 日，並接續執行
    上開各罪所處之刑，復於95年10月17日假釋出監，假釋期間
    再犯搶奪、竊盜及違反毒品危害防制條例等案件，前開假釋
    又經撤銷，於96年6 月14日入監執行殘刑5 月又30日，並接
    續執行上開各罪所處之刑，嗣前揭搶奪、竊盜及毒品危害防
    制條例等罪因減刑及合併定應執行刑為2 年4 月確定，甫於
    98年4 月27日縮刑期滿執行完畢。詎其猶不知悔改，明知海
    洛因係毒品危害防制條例第2 條第2 項第1 款規定之第一級
    毒品，不得持有及販賣，竟基於販賣第一級毒品海洛因營利
    之犯意，以其所有門號0000000000號行動電話作為對外販賣
    毒品之聯絡工具，而分別為下列販賣毒品海洛因之犯行：
  (一)於99年8 月4 日18時35分22秒，余宗欣持用門號0000000000
    號行動電話，撥打黃世賢持用之門號0000000000號行動電話
    ，表示欲購買新臺幣（下同）500元之海洛因1包，黃世賢即
    基於販賣第一級毒品海洛因營利之犯意而應允之，並於同日
    19時許，前往余宗欣位在高雄市鳳山區（原高雄縣鳳山市，
    下同）中山東路76巷36號住處附近，交付價值500元之海洛
    因1包予余宗欣，並讓余宗欣賒帳500元。
  (二)於99年8 月5 日7 時27分47秒，林宗勝持用門號0000000000
    號行動電話，撥打黃世賢持用之門號0000000000號行動電話
    ，表示欲購買500元之海洛因1包，黃世賢亦基於販賣第一級
    毒品海洛因營利之犯意而應允之，並隨即前往高雄市鳳山區
    ○○○路536號全家便利超商附近，交付價值500元之海洛因
    1包予林宗勝，並向林宗勝收取價金500元。
二、經警於99年8 月5 日9 時55分許，前往黃世賢位在高雄市○
    ○區○○街50巷住處搜索，扣得其所有之海洛因3 包（合計
    驗後淨重3.622 公克）、海洛因1 包（驗前淨重0.007 公克
    ，驗後檢體用罄），其所有供前揭2 次販賣海洛因所用之插
    置0000000000號SIM 卡之行動電話1 具（含SIM 卡1 張），
    其所有供前揭2 次秤量販賣海洛因所用之電子磅秤1 台，其
    所有預備供其分裝販賣海洛因所用之空夾鏈袋1 包及吸管1
    包。員警旋即當場逮捕黃世賢，並將其戴上手銬押解上偵防
    車，欲返回警局製作筆錄，惟於99年8 月5 日11時30分許，
    偵防車行經高雄市新興區○○○路與林森一路口時，黃世賢
    在執勤警員蔡文正、李和信戒護之公權力拘束下，竟基於脫
    逃之犯意，用力拉扯偵防車右方後車門，坐於前方副駕駛座
    之員警蔡文正聽聞聲響，旋回頭反手抓住黃世賢之頸部欲制
    止之，黃世賢竟以牙齒咬傷蔡文正之左手臂，致蔡文正因此
    受有左前臂咬傷、左前臂裂傷等傷害，並因痛楚而鬆手，黃
    世賢趁隙打開車門，並跳車往對向車道逃跑，逃至高雄市新
    興區○○○路與忠孝一路239 巷口處，為擺脫警方之追捕，
    遂趁隙騎乘黃朝興停放在路旁之車牌號碼XNQ-172 號機車逃
    逸無蹤，待擺脫員警之追捕後，黃世賢並將上開機車棄置於
    高雄市前鎮區鎮○○街菜市場旁。嗣員警於同日19時許，得
    知黃世賢躲避在其祖母位在高雄市苓雅區○○○路107 巷4
    號住處，旋前往上址逮獲黃世賢歸案。嗣黃世賢於檢察官偵
    查及法院審理時，對於上揭2 次販賣第一級毒品犯行均自白
    不諱。
三、案經高雄市政府警察局移送臺灣高雄地方法院檢察署檢察官
    偵查起訴。
    理  由
壹、證據能力部分
    按傳聞法則之重要理論依據，在於傳聞證據未經當事人之反
    對詰問予以核實，乃予排斥，惟若當事人已放棄對原供述人
    之反對詰問權，於法院審判時表明同意該等傳聞證據可作為
    證據，基於證據資料愈豐富，愈有助於真實發現之理念，並
    貫徹刑事訴訟法修法加重當事人進行主義之精神，確認當事
    人對於證據能力有處分權之制度，傳聞證據經當事人同意作
    為證據，法院認為適當者，亦得為證據。另當事人於調查證
    據時，對於傳聞證據表示「沒有意見」、「對於證據調查無
    意見」，而未於言詞辯論終結前聲明異議，應視為已有將該
    等傳聞證據採為證據之同意，此刑事訴訟法第159 條之5 定
    有明文。檢察官、被告及辯護人於本院準備程序及審判期日
    ，已表示對於全案卷證傳聞證據之證據能力均無意見，且同
    意作為本案之證據（見本院卷第84至86頁、第113 頁），依
    刑事訴訟法第159 條之5 之規定，檢察官、被告及辯護人已
    同意本案之傳聞證據均有證據能力，本院斟酌該等證據並非
    非法取得，亦無證明力明顯過低之情形，是該等證據，均得
    採為證據。
貳、實體部分：
一、訊據被告黃世賢（下稱被告）對前揭犯罪事實均坦承不諱，
    本院審酌：
  (一)被告上開自白，核與證人余宗欣、林宗勝、蔡曉蘋、蔡文正
    、黃朝興、李和信之證述情節相符，並有被告與證人余宗欣
    、林宗勝之通訊監察譯文（內容詳見附表所示），及證人蔡
    文正之高雄醫學大學附設中和紀念醫院診斷證明書附卷可稽
    （見警卷第2 頁、偵卷第25至26頁），復有白色粉末3 包、
    白色粉末1 包、插置0000000000號SIM 卡之行動電話1 具（
    含SIM 卡1 張）、電子磅秤1 台、空夾鏈袋1 包、吸管1 包
    扣案可資佐證。扣案之白色粉末3 包經送高雄市立凱旋醫院
    檢驗結果，確均含有第一級毒品海洛因成分（合計驗前淨重
    3.652 公克，驗後淨重3.622 公克），扣案之白色粉末1 包
    經送高雄市立凱旋醫院檢驗結果，亦含有第一級毒品海洛因
    成分（驗前淨重0.007 公克，驗後檢體用罄），有該院99年
    10月4 日高市凱醫驗字第14060 號濫用藥物成品檢驗鑑定書
    、99年11月29日高市凱醫驗字第14554 號濫用藥物成品檢驗
    鑑定書各1 紙在卷可稽（見偵卷第85頁、本院卷第36頁）。
  (二)由證人余宗欣、林宗勝之下列刑案紀錄資料，復可佐證渠等
    向被告購買毒品海洛因之犯行：
  1.余宗欣於99年8 月3 日19時30分許，於其位在高雄市鳳山區
    ○○○路76巷36號住處，以海洛因摻水置於針筒內注射之方
    式，施用第一級毒品海洛因1 次；另基於持有第一級毒品海
    洛因之犯意，於99年8 月4 日19時許，在高雄市鳳山區某處
    ，以500 元之代價向黃世賢購入第一級毒品海洛因1 小包（
    驗前淨重0.059 公克，驗後淨重0.05公克）而持有之；嗣於
    同日19時10分許，在上址住處前為警盤查，並當場扣得上開
    第一級毒品海洛因1 包，及其所有之注射針頭1 支、食鹽水
    1 瓶、塑膠吸管1 支、行動電話（含SIM 卡）1 支，經余宗
    欣同意採集尿液送驗，檢驗結果呈嗎啡陽性反應，所涉犯施
    用及持有第一級毒品罪等情，業經臺灣高雄地方法院以99年
    度審訴字第4276號判決判處應執行有期徒刑1 年2 月，扣案
    之第一級毒品海洛因1 包（驗後淨重0.05公克，含包裝袋1
    只）沒收銷燬，扣案之注射針頭1 支、食鹽水1 瓶、塑膠吸
    管1 支均沒收在案，此有上開判決書、臺灣高等法院被告前
    案紀錄表各1 份在卷可稽（見本院卷第92至93頁、第95至10
    0 頁）。由此，益足以佐證證人余宗欣確有向被告購買第一
    級毒品海洛因（即事實欄一(一)部分）無訛。
  2.林宗勝於99年8 月4 日22時許，在其位於高雄市○○區○○
    街75號住處，以海洛因摻水後再以針筒注射方式，施用第一
    級毒品海洛因1 次；另基於持有第一級毒品海洛因之犯意，
    於99年8 月5 日7 時42分許，在高雄市鳳山區○○○路536
    號全家便利超商附近，以500 元向黃世賢購得第一級毒品海
    洛因1 包（驗後淨重0.044 公克）而持有之；嗣經警當場查
    獲，並扣得上開第一級毒品海洛因1 包，及其所有之注射針
    筒1 支、食鹽水1 瓶及吸管1 支，經林宗勝同意採尿送驗，
    結果呈可待因、嗎啡陽性反應，所涉犯施用及持有第一級毒
    品罪等情，業經臺灣高雄地方法院以99年度審訴字第4275號
    判決判處應執行有期徒刑10月，扣案之第一級毒品海洛因1
    包（驗後淨重0.044 公克）沒收銷燬，扣案之注射針筒1 支
    、食鹽水1 瓶及吸管1 支均沒收在案，此有上開判決書及臺
    灣高等法院被告前案紀錄表各1 份在卷可稽（見本院卷第94
    頁、第101 至104 頁）。由此，益足以佐證證人林宗勝有向
    被告購買第一級毒品海洛因（即事實欄一(二)部分）無訛。
  (三)邇來政府為杜絕毒品氾濫，毒害人民甚深，再三宣導教民眾
    遠離毒品、媒體之報導既深且廣，對於毒品之禁絕，應為民
    眾所熟悉。又政府對於查緝施用、轉讓及販賣毒品無不嚴格
    執行，且販賣毒品罪更係重罪，設若無利可圖，衡情一般持
    有毒品者，當不致輕易將其持有之毒品交付他人。而第一級
    毒品海洛因價格不貲，且販賣毒品係違法行為，非可公然為
    之，亦無公定之價格，不論任何包裝，均可任意分裝增減份
    量，每次買賣價量，亦可能隨時依雙方間之關係深淺、資力
    、需求量及對行情之認知、來源是否充裕、查緝是否嚴緊，
    購買者被查獲時供述購買對象之可能性風險之評估等，因而
    異其標準，並機動調整，非可一概而論。是販賣利得除經坦
    承犯行或價量俱臻明確外，委難查得實情，販賣之人從價差
    或量差中牟利方式雖異，然其意圖營利之非法販賣行為則屬
    同一。本件被告業已坦認於事實欄一(一)(二)所示之時間、地點
    ，販賣如事實欄一(一)(二)所示數量、價格之海洛因予余宗欣、
    林宗勝等情，已如上述，足認被告前揭2 次第一級毒品海洛
    因之有償交易行為，確係基於圖利之本意，甚為明灼。
  (四)綜上所述，被告上開任意性之自白既有前揭證據可佐，核與
    事實相符，自得採為論罪科刑之依據，是本案事證已臻明確
    ，被告犯行洵堪認定，應予依法論科。
二、查海洛因係毒品危害防制條例第2 條第2 項第1 款所定之第
    一級毒品，依法不得持有及販賣。核被告事實欄一(一)(二)2 次
    販賣第一級毒品海洛因之行為，均係犯毒品危害防制條例第
    4 條第1 項販賣第一級毒品罪。其販賣第一級毒品而持有海
    洛因之低度行為，均為販賣之高度行為所吸收，俱不另論罪
    。復按刑法第161 條第2 項以強暴脅迫脫逃之罪，為同法第
    135 條妨害公務罪之特別規定，自應逕依第161 條第2 項論
    科，無再比較適用第135 條之餘地（最高法院49年度台上字
    第517 號判例意旨參照），是被告事實欄二所為，係犯刑法
    第161 條第2 項之強暴脫逃罪及同法第277 條第1 項之傷害
    罪。被告以一使用暴力之脫逃行為，同時觸犯強暴脫逃罪及
    傷害罪，係一行為觸犯數罪名，為想像競合犯，應依刑法第
    55條之規定，從較重之強暴脫逃罪處斷。其所犯販賣第一級
    毒品2 罪及強暴脫逃1 罪，犯意各別，行為互殊，應予分論
    併罰。被告有事實欄所載之犯罪前科及執行情形，有臺灣高
    等法院被告前案紀錄表附卷可稽，其受有期徒刑之執行完畢
    後，5 年以內故意再犯本件有期徒刑以上之3 罪，均為累犯
    ，除法定本刑為死刑、無期徒刑部分不得加重外，其餘均應
    依刑法第47條第1 項之規定加重其刑。又按販賣第一級毒品
    罪之法定刑為死刑或無期徒刑，處無期徒刑者，得併科新臺
    幣2 千萬元以下罰金，毒品危害防制條例第4 條第1 項規定
    甚明，然同為販賣第一級毒品之人，其原因動機不一，犯罪
    情節未必盡同，或有大盤毒梟者，亦有中、小盤之分，甚或
    僅止於吸毒者友儕間為求互通有無之有償轉讓者亦有之，其
    販賣行為所造成危害社會之程度自屬有異，法律科處此類犯
    罪，所設之法定最低本刑卻同為「死刑或無期徒刑；處無期
    徒刑，得併科新臺幣2 千萬元以下罰金」，不可謂不重。於
    此情形，倘依其情狀處以有期徒刑，即足以懲儆，並可達防
    衛社會之目的者，自非不可依客觀之犯行與主觀之惡性二者
    加以考量其情狀，是否有可憫恕之處，適用刑法第59條之規
    定酌量減輕其刑，期使個案裁判之量刑，能斟酌至當，符合
    比例原則。本件被告2 次販賣之海洛因數量各僅1 包，販售
    價格各為500 元（其中1 次之500 元價金尚未收取），足見
    被告於本案販賣海洛因之數量甚微，所得亦非鉅，以其情節
    論，惡性尚非重大不赦，又無證據足以證明被告為大量走私
    進口或長期販賣毒品之所謂「大盤」、「中盤」之販毒者，
    其惡性與犯罪情節核與大毒梟有重大差異，如不論其情節輕
    重，遽處以販賣第一級毒品罪之法定本刑死刑或無期徒刑，
    誠屬情輕法重，過於嚴苛，是其犯罪情狀顯有堪資憫恕之處
    ，本院認科以最低度刑之無期徒刑，仍嫌過重，且依其情狀
    處以相當之有期徒刑，即足以懲儆，並可達防衛社會之目的
    ，爰依刑法第59條規定，就被告上開2 次販賣第一級毒品犯
    行，均予酌量減輕其刑。又被告上開2 次販賣第一級毒品犯
    行，於偵查及審判中均自白犯行，爰依毒品危害防制條例第
    17條第2項 之規定，就被告所犯2 次販賣第一級毒品犯行，
    均予減輕其刑。被告上開2 次販賣第一級毒品犯行，均同時
    有1 次加重及2 次減輕之事由，爰均依法先加重後遞減輕之
    。
三、原審就被告販賣第一級毒品予余宗欣及強暴脫逃部分，認為
    罪證明確，因而依毒品危害防制條例第4 條第1 項、第17條
    第2 項、第19條第1 項、刑法第11條、第161 條第2 項、第
    277 條第1 項、第55條、第47條第1 項、第59條、第38條第
    1 項第2 款等規定，審酌被告明知海洛因對於人體有莫大之
    危害，為圖一己之私利，竟漠視毒品之危害性，而為販毒行
    為，敗壞社會治安，戕害國民身心健康，並於被捕後，以咬
    傷員警手臂之強暴方式脫逃，嚴重挑戰公權力，殊不值原諒
    ，惟念其犯後坦承犯行，已有悔意（被告嗣於本院100 年5
    月6 日審判期日，復當庭向被害人蔡文正警員鞠躬道歉3 次
    ），並考量其素行、智識程度、犯罪動機、家庭經濟狀況，
    及販賣海洛因之數量、所得均不多等一切情狀，因而就販賣
    第一級毒品予余宗欣部分量處有期徒刑7 年8 月，就強暴脫
    逃部分量處有期徒刑5 月。並敘明扣案之插置0000000000號
    SIM 卡之行動電話1 具（含SIM 卡1 張）及電子磅秤1 台，
    均為被告所有，供其販賣海洛因聯絡交易事宜及秤量所用，
    均應依毒品危害防制條例第19條第1 項之規定宣告沒收；扣
    案之空夾鏈袋1 包及吸管1 包，均為被告所有，預備供其分
    裝販賣海洛因所用之物，均應依刑法第38條第1 項第2 款之
    規定宣告沒收；其餘扣案之物，均無證據證明與本案犯罪有
    關，爰不予宣告沒收。經核原判決此部分認事用法均無違誤
    ，量刑亦稱允當，檢察官上訴意旨，認此部分量刑過輕，且
    依刑法第59條酌減有所未合，而指摘原判決不當，為無理由
    ，應予駁回。
四、原審據以論處被告販賣第一級毒品予林宗勝部分之罪刑，固
    非無見。惟查，按毒品危害防制條例第18條第1 項前段規定
    「查獲之毒品及專供製造或施用毒品之器具，不問屬於犯人
    與否，均沒收銷毀之」，乃刑法第38條第1 項第1 款之特別
    規定，至於所稱「查獲」之毒品，則係指經有罪判決書事實
    欄認定與被告犯罪事實有關之毒品而言，並不以經扣押者為
    必要，倘未能證明該毒品業已滅失，即應依上開特別規定，
    諭知沒收並銷燬之（最高法院96年度台上字第6608號判決意
    旨參照）。本件扣案之白色粉末3 包經送高雄市立凱旋醫院
    檢驗結果，確均含有第一級毒品海洛因成分（合計驗前淨重
    3.652 公克，驗後淨重3.622 公克），有該院99年11月29日
    高市凱醫驗字第14554 號濫用藥物成品檢驗鑑定書1 紙在卷
    可稽，業如上述，係經有罪判決書事實欄認定與被告犯罪事
    實有關之毒品，即屬毒品危害防制條例第18條第1 項前段所
    稱「查獲之毒品」，且無積極證據證明該等毒品業已滅失，
    即應依毒品危害防制條例第18條第1 項前段規定諭知沒收銷
    燬，乃原判決漏未將上開海洛因3 包諭知沒收銷燬，尚有未
    合。檢察官上訴意旨，認原判決漏未將上開海洛因3 包諭知
    沒收銷燬，而指摘原判決不當，為有理由，自應由本院將原
    判決關於販賣第一級毒品予林宗勝及定應執行刑部分，均予
    撤銷改判。
五、審酌被告正值青壯，不思以正途取財，明知海洛因業經公告
    列為第一級毒品，竟仍販賣海洛因供人施用予以牟利，戕害
    他人身心健康，危害社會風氣，助長毒品氾濫，足以衍生其
    他犯罪，危害社會治安，惟念其犯後坦承犯行，深表悔意，
    其販賣之毒品數量不多，獲利有限，及其犯罪之動機、手段
    ，暨其生活狀況、品行素行、智識程度等一切情狀，爰量處
    有期徒刑7 年8 月，以資懲儆。按以營利為目的販入毒品，
    經多次販賣後，持有剩餘毒品被查獲，其各次販賣毒品行為
    ，固應併合處罰。惟該持有剩餘毒品之低度行為，應僅為最
    後一次販賣毒品之高度行為所吸收，不另論罪，故就該查獲
    之剩餘毒品，祇能於最後一次之販賣毒品罪宣告沒收銷燬，
    不得於各次販賣毒品罪均宣告沒收銷燬（最高法院98年度台
    上字第2408號、第3264號、第3337號判決意旨參照）。查本
    件扣案之白色粉末3 包經送鑑定結果，均含有第一級毒品海
    洛因之成分，皆屬毒品危害防制條例第2 條第2 項第1 款所
    稱之第一級毒品（合計驗後淨重3.622 公克），扣案之白色
    粉末1包 經送鑑定結果，含有第一級毒品海洛因之成分，亦
    屬毒品危害防制條例第2 條第2 項第1 款所稱之第一級毒品
    （驗前淨重0.007 公克，驗後檢體用罄），已如上述，是扣
    案之海洛因3 包，均應於被告最後一次販賣第一級毒品（即
    販賣予林宗勝部分）之罪刑項下，依毒品危害防制條例第18
    條第1 項前段諭知沒收銷燬。上開海洛因3 包之包裝袋，及
    另包驗後海洛因檢體用罄之包裝袋，因均殘留微量海洛因毒
    品而難以析離，爰均視同毒品海洛因整體，均應於被告最後
    一次販賣第一級毒品（即販賣予林宗勝部分）之罪刑項下，
    依毒品危害防制條例第18條第1 項前段諭知沒收銷燬。至鑑
    驗耗用之毒品海洛因既已滅失，自無庸再予諭知沒收銷燬。
    扣案之插置0000000000號SIM 卡之行動電話1 具（含SIM 卡
    1 張）及電子磅秤1 台，均為被告所有（門號0000000000號
    SIM 卡雖係案外人何光堯所申請，而非被告所申請，此有資
    料查詢表1 紙在卷可稽【見本院卷第45頁】，然被告迭於警
    詢、偵查、原審及本院審理中，均陳稱上開門號SIM 卡係其
    所有【見警卷第4 頁，偵卷第19頁，原審卷第43頁反面、第
    68頁反面，本院卷第122 頁】，足認上開門號SIM 卡係被告
    以何光堯名義所申請，自應認上開門號SIM 卡係被告所有）
    ，供其販賣海洛因聯絡交易事宜及秤量所用，均應依毒品危
    害防制條例第19條第1 項之規定宣告沒收；扣案之空夾鏈袋
    1 包及吸管1 包，均為被告所有，預備供其分裝販賣海洛因
    所用，均應依刑法第38條第1 項第2 款之規定宣告沒收；其
    餘扣案之物，均無證據證明與本案犯罪有關，爰均不予宣告
    沒收。被告販賣第一級毒品予林宗勝所得之價金500 元，雖
    未扣案，惟係被告販賣第一級毒品所得之財物，應依毒品危
    害防制條例19條第1 項規定，在被告販賣第一級毒品予林宗
    勝之罪刑項下諭知沒收，如全部或一部不能沒收時，以其財
    產連帶抵償之。被告上開撤銷改判部分所處之刑，與上訴駁
    回之販賣第一級毒品予余宗欣部分，所處有期徒刑7 年8 月
    ，扣案插置門號0000000000號SIM 卡之行動電話1 具（含SI
    M 卡1 張）、電子磅秤1 台、空夾鏈袋1 包及吸管1 包均沒
    收，暨強暴脫逃部分所處有期徒刑5 月，應執行有期徒刑9
    年6 月，扣案之第一級毒品海洛因3 包（均含包裝袋，合計
    驗後淨重3.622 公克）、含有第一級毒品海洛因之殘渣袋1
    只均沒收銷燬，扣案插置門號0000000000號SIM 卡之行動電
    話1 具（含SIM 卡1 張）、電子磅秤1 台、空夾鏈袋1 包及
    吸管1 包均沒收，未扣案之販賣第一級毒品所得500 元沒收
    ，如全部或一部不能沒收時，以其財產抵償之。
據上論結，應依刑事訴訟法第368 條、第369 條第1 項前段、第
364 條、第299 條第1 項前段，毒品危害防制條例第4 條第1 項
、第17條第2 項、第18條第1 項前段、第19條第1 項，刑法第11
條、第47條第1 項、第59條、第38條第1 項第2 款、第51條第5
款、第9 款，判決如主文。
本案經檢察官吳茂松到庭執行職務。
中    華    民    國    100     年    5   月    20    日
                  刑事第十一庭  審判長法  官  翁慶珍
                                      法  官  石家禎
                                      法  官  孫啟強
以上正本證明與原本無異。
如不服本判決應於收受本判決後10日內向本院提出上訴書狀，其
未敘述上訴理由者，並得於提起上訴後10日內向本院補提理由書
狀（均須按他造當事人之人數附繕本）「切勿逕送上級法院」。
中    華    民    國   100    年    5     月    20    日
                                      書記官  劉鴻瑛
附錄本件判決論罪科刑法條：
毒品危害防制條例第4 條
製造、運輸、販賣第一級毒品者，處死刑或無期徒刑；處無期徒
刑者，得併科新臺幣2 千萬元以下罰金。
製造、運輸、販賣第二級毒品者，處無期徒刑或7 年以上有期徒
刑，得併科新臺幣1 千萬元以下罰金。
製造、運輸、販賣第三級毒品者，處5 年以上有期徒刑，得併科
新臺幣7 百萬元以下罰金。
製造、運輸、販賣第四級毒品者，處3 年以上10年以下有期徒刑
，得併科新臺幣3 百萬元以下罰金。
製造、運輸、販賣專供製造或施用毒品之器具者，處1 年以上7
年以下有期徒刑，得併科新臺幣1 百萬元以下罰金。
前5項之未遂犯罰之。
刑法第161條
依法逮捕、拘禁之人脫逃者，處一年以下有期徒刑。
損壞拘禁處所械具或以強暴脅迫犯前項之罪者，處五年以下有期
徒刑。
聚眾以強暴脅迫犯第一項之罪者，在場助勢之人，處三年以上十
年以下有期徒刑。首謀及下手實施強暴脅迫者，處五年以上有期
徒刑。
前3項之未遂犯，罰之。
刑法第277條
傷害人之身體或健康者，處3 年以下有期徒刑、拘役或1 千元以
下罰金。
犯前項之罪因而致人於死者，處無期徒刑或7 年以上有期徒刑；
致重傷者，處3 年以上10年以下有期徒刑。
附表：
┌──┬─────┬─────┬─────┬──────────────┬──────┐
│編號│監查號碼  │非監察號碼│通話時間  │談話內容                    │備註        │
├──┼─────┼─────┼─────┼──────────────┼──────┤
│1   │0000000000│0000000000│99.08.04  │A：喂！                     │1.見偵卷P25 │
│    │黃世賢(A) │余宗欣(B) │18：35：22│B：喂，碰仔喔？             │            │
│    │          │          │          │A：嗯。                     │            │
│    │          │          │          │B：有方便嗎？               │            │
│    │          │          │          │A：有阿。                   │            │
│    │          │          │          │B：那個五啦...              │            │
│    │          │          │          │A：蛤？                     │            │
│    │          │          │          │B：五啦。                   │            │
│    │          │          │          │A：好。                     │            │
│    │          │          │          │B：阿我跟你講。欠一下啦，可 │            │
│    │          │          │          │   以嗎？方便一下啦。       │            │
│    │          │          │          │A：呵呵呵呵...              │            │
│    │          │          │          │B：我這兩天，領錢跟你處理啦 │            │
│    │          │          │          │   ，好嗎？                 │            │
│    │          │          │          │A：阿現在不夠錢可以去處理內 │            │
│    │          │          │          │   。                       │            │
│    │          │          │          │B：蛤？                     │            │
│    │          │          │          │A：我現在不夠錢去處理阿。   │            │
│    │          │          │          │B：最慢明天跟你處理啦。     │            │
│    │          │          │          │A：你聽我說，我現在不夠錢可 │            │
│    │          │          │          │   以去處理啦。             │            │
│    │          │          │          │B：喔。                     │            │
│    │          │          │          │A：阿剩…錢半，哈哈。       │            │
│    │          │          │          │B：這樣喔。                 │            │
│    │          │          │          │A：嗯阿，不然拿給你怎麼有關 │            │
│    │          │          │          │   係勒。                   │            │
│    │          │          │          │B：阿不然現在很痛苦。       │            │
│    │          │          │          │A：嗯阿！                   │            │
│    │          │          │          │B：真的啦，好嗎？           │            │
│    │          │          │          │A：等一下，等一下追看看，有 │            │
│    │          │          │          │   的時候我在打給你阿！     │            │
│    │          │          │          │B：蛤？                     │            │
│    │          │          │          │A：追到的時候在打給你阿。   │            │
│    │          │          │          │B：不好了阿，好嗎？         │            │
│    │          │          │          │A：不會很久啊，等我的電話啦 │            │
│    │          │          │          │B：好啦好啦！               │            │
│    │          │          │          │A：好。                     │            │
├──┼─────┼─────┼─────┼──────────────┼──────┤
│2   │0000000000│0000000000│99.08.05  │A：喂。                     │1.見偵卷P26 │
│    │黃世賢(A) │林宗勝 (B)│07：27：47│B：喂。                     │            │
│    │          │          │          │A：蛤？                     │            │
│    │          │          │          │B：五福！                   │            │
│    │          │          │          │A：蛤？                     │            │
│    │          │          │          │B：ㄟ                       │            │
│    │          │          │          │A：怎樣？                   │            │
│    │          │          │          │B：五福啦！                 │            │
│    │          │          │          │A：喔。                     │            │
│    │          │          │          │B：要到了。                 │            │
│    │          │          │          │A：蛤？好來。               │            │
│    │          │          │          │B：要到了，阿有…多其他嗎？ │            │
│    │          │          │          │A：好阿。                   │            │
│    │          │          │          │B：喔，麻煩一下。           │            │
│    │          │          │          │A：好。                     │            │
└──┴─────┴─────┴─────┴──────────────┴──────┘